臺灣臺中地方法院民事裁定　　　　　　100年度司護字第122號
聲　請　人　臺中市政府
法定代理人　胡志強
受　安置人　T659　　真實.
法定代理人　T659F　 真.
上列當事人聲請繼續安置事件，本院裁定如下：
    主  文
准將受安置人T659自民國一百年七月一日起延長安置個月。
聲請程序費用由聲請人負擔。
    理  由
一、本件聲請意旨略以：受安置人T659為十二歲以上未滿十八歲
    之少年（依兒童及少年福利法第四十六條規定「不得揭露足
    以識別兒童及少年身分之資訊」，真實姓名、年籍、住所詳
    卷對照表），聲請人於民國一００年三月二十四日、二十九
    日接獲通報，受安置人之生父T659欲攜同受安置人自殺，恐
    有礙兒童健全成長及人身安全，業經本院以一００年度司護
    字第五二號裁定准予繼續安置三個月。於安置期間訪視結果
    ，評估受安置人之父母尚未完成親職教育，其生活穩定度尚
    須持續評估，非延長安置不足以保護少年，聲請人為維護少
    年之身心健康與安全，爰依兒童及少年福利法第三十七條第
    二項規定，聲請准予裁定延長安置三個月等語。並提出臺中
    市政府社會工作員個案訪視紀錄、戶籍謄本、本院一００年
    度司護字第五二號民事裁定影本等為證。
二、按兒童及少年有下列各款情形之一，非立即給予保護、安置
    或為其他處置，其生命、身體或自由有立即之危險或有危險
    之虞者，直轄市、縣（市）主管機關應予緊急保護、安置或
    為其他必要之處置：（一）兒童及少年未受適當之養育或照
    顧。（二）兒童及少年有立即接受診治之必要，而未就醫者
    。（三）兒童及少年遭遺棄、身心虐待、買賣、質押，被強
    迫或引誘從事不正當之行為或工作者。（四）兒童及少年遭
    受其他迫害，非立即安置難以有效保護者；直轄市、縣（市
    ）主管機關依前條規定緊急安置時，應即通知當地地方法院
    及警察機關，並通知兒童及少年之父母、監護人。但其無父
    母、監護人或通知顯有困難時，得不通知之。緊急安置不得
    超過七十二小時，非七十二小時以上之安置不足以保護兒童
    及少年者，得聲請法院裁定繼續安置。繼續安置以三個月為
    限，必要時，得聲請法院裁定延長之，兒童及少年福利法第
    三十六條第一項、第三十七條第一、二項定有明文。
三、經核受安置人T659為十二歲以上未滿十八歲之少年，其未受
    適當之保護照顧，經本院以一００年度司護字第五二號民事
    裁定准予繼續安置三個月等情，業據聲請人提出上開事證附
    卷為憑，自堪認聲請人之主張為真實。復徵之卷附前揭訪視
    處理建議表略以：1.受安置人生父表示目前從事臨時工工作
    ，月收入約新臺幣（下同）二萬元，扣除生活必要開支，可
    儲蓄金額所剩不多，且目前積欠健保費一萬多元，計畫將欠
    費慢慢還清。2.受安置人目前安置及學校生活適應尚佳，生
    活自理能力提升許多，其認同穩定自己才能穩定其父情緒，
    但由於想念生父，忍耐不住而曾向生父哭訴，造成生父情緒
    不穩定。受安置人生父邀請生母參與親子會面，但受安置人
    與其生母無雙向互動，多為生母說話，受安置人無回應。3.
    受安置人生母多次遭生父施暴，二度協議離婚，分別於九十
    八年間、一００年間經法院核發保護令在案。未來受安置人
    生父母關係之衝突，可能引發受安置人人身安全，且受安
    置人生父母未完成親職教育，其生活穩定度尚須持續評估等
    情。本院審酌受安置人之生父因經濟問題曾有輕生念頭，且
    表達攜同受安置人自殺之想法，目前生父之經濟情況雖有改
    善，但仍須持續觀察生父照顧保護受安置人之能力；又受安
    置人與生父之依附關係甚深，與生母之關係疏離，且生父母
    均正接受親職教育，目前亦無其他適合之人可協助照顧受安
    置人，非予繼續安置不足以保護受安置人。揆之前情，本院
    認基於受安置人之利益，為提供受安置人妥適、關愛之生活
    教養環境，自有予以延長安置，並妥予保護之必要，聲請人
    上揭聲請延長安置受安置人，核無不合，應予准許。
四、依非訟事件法第二十一條第一項前段，裁定如主文。
中    華    民    國    100    年    6    月    30    日
                    家事法庭  司法事務官  羅欣寧
上正本證明與原本無異。
如不服本件裁定，得於裁定書送達之翌日起十日內，以書狀敘述
理由，向本庭提起抗告。並應繳納抗告費新臺幣一千元（需附繕
本）。
中    華    民    國    100    年    6    月    30    日
                              書  記  官  廖于萱